CARLOS JESÚS

CELULAR: 11-6267-7682

CORREO: CAJS0718@GMAIL.COM

LOCALIDAD: SAN FERNANDO-GRAN BUENOS AIRES

OBJETIVOS

Desempeñar mi carrera profesional en una empresa competitiva para desarrollar mis habilidades técnicas y sociales para beneficio empresarial y personal.

PERFIL PROFESIONAL

Estudiante de la Tecnicatura Universitaria de Sistemas Informáticos en la Universidad Tecnológica Nacional, responsable, proactivo que asume retos y metas que la organización plantea, perseverante en los logros de los objetivos, con experiencia y vocación de servicio, con capacidad para trabajar en equipo y bajo presión y predispuesto a nuevos conocimientos.

FORMACIÓN ACADÉMICA

- Actualmente cursando TECNICATURA UNIVERSITARIA DE SISTEMAS INFORMÁTICOS / UTN-FRGP / 1er cuatrimestre del 2do año de la carrera.
- Curso JavaScript y Reactjs / Coderhouse / Completado
- Cursando Inglés / Wall Street English.
- Ingeniería en Informática / Universidad de Buenos Aires / Abandonado.
- Introducción a Linux / Instituto Educación IT / Completado.
- Base de Datos MySQL / Instituto Educación IT / Completado.
- Introducción a la Seguridad Informática / Instituto Educación IT / Completado.
- Técnico en Montaje y Administración de Redes / Instituto Argentino de

Computación (IAC) / Completado

- Técnico en Operador de Pc's nivel intermedio / Ext. Universitaria de la Universidad Nacional de Quilmes / Completado
- Técnico en Reparación de Pc's / Instituto San Isidro / Completado
- Secundario: I.E. Bartolomé Herrera (Lima Perú).

CONOCIMIENTOS EN PROGRAMACIÓN

- 1. Base de Datos Relacionales con SQL server
- 2. HTML 5, CSS, JavaScript y React is
- 3. C# y Asp.net en .NET FRAMEWORK en Visual Studio 2019.
- 4. C, C++, Python y Java
- 5. Uso de GITHUB Desktop y GIT Bash

PROYECTOS ACADEMICO-PERSONALES

URL de proyectos con su respectiva tecnologías usadas:

- 1. Carrito de Compras : c# asp.net win form y .net framework.
- 2. <u>Proyecto ticketera</u>: c# asp.net web form, .net framework, html 5, css y bootstrap.
- 3. Portfolio web: html 5, css, bootstrap,y javascript en visual studio code.
- 4. <u>Data Base</u>: MS sql server
- 5. Repositorio github: repositorio personal.

EXPERIENCIA LABORAL

Tutor JavaScript - Coder House (ABRIL 2021 - Actualmente)

Tareas desempeñadas:

- Seguimiento a los alumnos en clase
- Corregir trabajos de cada alumno y hacer devoluciones de ello
- · Controlar asistencia en cada clase

Mesa de ayuda - COFCO (MAYO 2019 - DICIEMBRE 2020)

Tareas desempeñadas:

- Atención a usuarios corporativos vía telefónica, mail y remoto.
- Resolución remota en configuración en SAP, OUTLOOK, OFFICE. Reset de claves de usuario corporativo en Active Directory
- Reset de claves de usuario corporativo en SAP LOGON.
- Registro de incidentes en ServiceNow detallando problemas y soluciones.
 Seguimiento de incidentes escalonados hasta su resolución.

Mesa de ayuda - MOVISTAR / Megatech (Abril 2017-2019)

Tareas desempeñadas:

- Atención a usuarios vía telefónica, email y remota.
- Resolución remota de instalaciones, configuraciones y errores en general de
- Software y hardware.
- Registro de incidentes detallando problemas y soluciones.
- Seguimiento de incidentes escalados hasta su resolución.

Soporte técnico On Site en empresa COMPU.NET/ 2015- 2016

Tareas desempeñadas:

- Formateo de Pc 's, Notebook y Netbook.
- Armado de Pc's (mother, micro, hdd/ssd, ram, fuente, S.O, drivers, periféricos, etc)
- Armado de cable de red cat 5/6 UTP.
- Instalación de antivirus, programas, drivers, S.O, particiones de disco. Instalación y configuración de routers.

REFERENCIA LABORAL

✓ Administrador COMPU.NET- Claudio Benito

Cel:15-6503-7635

✓ Líder de Dr. Internet MOVISTAR / Megatech /Líder- Nicolás

Gallini Mail: ngallini@megatech.la

Cel: 1551814701

✓ Líder de Mesa de Ayuda - COFCO / ATOS / Walter Gaggero

Mail: waltergaggero@cofcointernational.com

✓ Analista de Calidad – ATOS / Nathaly Anapan

Mail: nathaly.anapan@atos.net